MICHAEL MOLINA

INGENIERO EN COMPUTACIÓN & DESARROLLADOR WEB

CONTACTO

C

+52 7714141066

michaelmolina679@gmail.com



michaelmolina.me

HABILIDADES

- Desarrollo Web
- ux/ui
- SCRUM
- Trabajo en Equipo
- Git / Github
- Creativo
- Confiable y Profesional
- Organizado
- De Rápido Aprendizaje
- Pasión por la Tecnología

IDIOMAS

INGLES AVANZADO

PERFIL

Desarrollador web Mexicano, con 2 años de experiencia haciendo paginas y aplicaciones web usando tecnologías como HTML, CSS, JS, Tailwind y React. Actualmente busco un trabajo donde pueda aportar mis conocimientos y seguir mejorando mis habilidades como desarrollador.

EXPERIENCIA

BALCHÉ NIKTÉ - SITIO WEB

Proyecto Independiente | Mayo 2020 - Agosto 2020

Diseño y desarrollo de un Sitio Web enfocada a productos para el cuidado de la piel, de una empresa local con las siguientes tecnologías HTML, CSS, Tailwind

https://torpid-hot-socks.glitch.me/

HACKATHON APP

Leia MX | Enero 2019 - Diciembre 2019

Diseño de una aplicación que serviría como herramienta, para la creación y gestión de hackáthones en su propia empresa. El diseño fue realizado solo en Adobe XD

TLALI

Universidad Autonoma del Estado de Hidalgo | Abr 2018 - Jun 2019

Desarrollo una aplicación multi-plataforma para el monitoreo mantenimiento de un huerto bio-intensivo. En Ionic

Desarrollo una API para la recopilación y almacenamiento de esos datos en una Base de Datos en la nube. En Laravel

EDUCACIÓN

INGENIERÍA EN COMPUTACIÓN

UAEH - Universidad Autonoma del Estado de Hidalgo | 2015 - 2019

TECNICO EN PROGRAMACION

CECyTEM | 2012 - 2015